【裁判字號】    99,智易,36
【裁判日期】    990818
【裁判案由】    違反商標法
【裁判全文】
臺灣臺中地方法院刑事判決              99年度智易字第36號
公  訴  人  臺灣臺中地方法院檢察署檢察官
被      告  丙○○
上列被告因違反商標法案件，經檢察官提起公訴（99年度偵字第
9178號），本院判決如下：
    主    文
丙○○明知為未得商標權人同意，於同一商品，使用近似於其註
冊之商標，有致相關消費者混淆之虞之商品而販賣，處拘役肆拾
伍日，如易科罰金，以新臺幣壹仟元折算壹日，緩刑貳年。扣案
之仿冒近似「GUCCI」商標圖樣之手鍊壹條沒收。
    犯罪事實
一、丙○○明知「GUCCI」之商標圖樣，係固喜歡固喜公司向我
    國經濟部智慧財產局申請註冊登記，取得商標專用權之註冊
    商標，指定使用於各種金屬製鎖環、金屬製商標、金屬製箱
    （盒）、金屬製密封蓋、金屬製瓶塞之各式商品，在專用期
    限內，未得商標權人之同意或授權，不得於同一商品，使用
    近似於註冊商標，有致相關消費者混淆誤認之虞之商標圖樣
    ，亦不得販賣或意圖販賣而陳列仿冒該商標圖樣之商品。其
    竟基於販賣仿冒近似商標商品而營利之犯意，於民國九十八
    年七月間某日，於拍賣網站上，以新臺幣（下同）一百五十
    元，向姓名、年籍均不詳之成年人販入仿冒之近似「GUCCI
    」商標之「CUCCI」圖樣之手鍊一條（起訴書誤載為「GUCCI
    」項鍊一條）。嗣後即在臺中市○○路○段二○七巷十七之
    三四號二樓之住處，連結電腦網際網路，以向不知情之友人
    施韋呈借用之帳號「Kieent2022」登入雅虎奇摩拍賣網站，
    以二百五十元之價格，刊登並張貼前開仿冒商品之圖片、文
    字等販賣訊息，供不特定人瀏覽訂購。嗣經警於九十八年十
    一月十一日下午三時許網路巡邏時發覺，即佯以顧客下標購
    買後，以郵局帳戶00000000000000匯款二百八十元予丙○○
    提供、由不知情友人施韋呈開設之郵局帳戶00000000000000
    內，嗣後丙○○即將前開手鍊寄送予該名員警因而查獲，並
    扣得該仿冒近似「GUCCI」商標之圖樣之「CUCCI」手鍊一條
    。
二、案經彰化縣警察局鹿港分局報告臺灣臺中地方法院檢察署檢
    察官偵查起訴。
    理    由
一、按被告以外之人於審判外之陳述，雖不符刑事訴訟法第一五
    九條之一至第一五九條之四之規定，然經當事人於審判程序
    同意作為證據，法院審酌該言詞陳述作成時之情況，認為適
    當者，亦得為證據；當事人、代理人或辯護人於法院調查證
    據時，知有刑事訴訟法第一五九條第一項不得為證據之情形
    ，而未於言詞辯論終結前聲明異議者，視為有前項之同意，
    刑事訴訟法第一五九條之五定有明文。查鑑定證人乙○○於
    警詢時之陳述及鑑定報告書，係被告以外之人於審判外所為
    ，固屬傳聞證據，惟被告對此證據於本院審理中並不爭執其
    證據能力，亦未曾於言詞辯論終結前聲明異議，本院審酌上
    開陳述作成時之情況，並無違法取證之瑕疵，認以之作為證
    據為適當，揆諸上開規定，上開鑑定證人於審判外之陳述具
    有證據能力，合先敘明。
二、訊據被告丙○○固坦承於九十八年七月間某日，為於網路上
    販賣，而於網路拍賣網站向真實姓名、年籍不詳之成年人購
    入上開仿冒近似「GUCCI」商標，其上標有「CUCCI」字樣之
    手鍊一條，並使用案外人施韋呈申設之「Kieent2022」之帳
    號登入雅虎奇摩拍賣網站後，刊登前開仿冒手鍊之圖片、文
    字等販賣訊息，供不特定人瀏覽訂購等事實，惟矢口否認有
    何違反商標法之犯行，辯稱：其不知道「GUCCI」是一個品
    牌，更不知道「CUCCI」係仿冒該品牌之字樣，其以為上面
    的英文字是指英文名字，拍賣訊息及相關文字、照片都是抓
    賣手鍊網站資料及名稱複製云云。惟查：
  (一)前開仿冒近似「GUCCI」商標之手鍊一條係被告基於營利之
    目的購入後，並於雅虎奇摩拍賣網站使用「Kieent2022」帳
    號刊登販賣訊息供不特定人瀏覽訂購等情，業據被告供承在
    卷外，核與鑑定證人乙○○於警詢時證稱被告所販賣經扣案
    之商品確屬仿冒「GUCCI」文字及圖樣商標之商品等情無訛
    ，並有固喜歡固喜公司鑑定證明書、鑑定能力證明書、經濟
    部智慧財產局商標資料檢索服務「GUCCI」商標註冊登記資
    料、彰化縣警察局鹿港分局扣押筆錄、扣押物品目錄表、違
    反商標法查扣物估價表、雅虎奇摩拍賣網頁資料、郵政自動
    櫃員機交易明細表附卷可稽，復有仿冒近似「GUCCI」商標
    圖樣商標商品即手鍊一條扣案足資佐證，此部分事實應堪認
    定。
  (二)被告則以其不知「GUCCI」此品牌，亦不知扣案手鍊為仿冒
    近似「GUCCI」圖樣商標之商品，其以為只是英文名字等詞
    置辯。惟查，被告於偵訊時供稱：「那是我批貨上網來賣的
    ，我批了項鍊、手鍊、手環和鑰匙圈，每一種一條，因為我
    之前在讀書時曾批貨到夜市賣飾品，賣了約一年多。」、「
    （學經歷）東海高中，作過清潔工、餐飲店的廚房等，在學
    時擺過夜市。」等語（見臺灣臺中地方法院檢察署九十九年
    度偵字第九一七八號卷第七、八頁），又於本院審理中供稱
    ：「我是在九十八年約七月間約以一百五十元購買，我是買
    進來賣，我是在網路上購買的，以貨到付款方式，寄到我臺
    中市○○路的地址，我有批一些飾品、項鍊在網路上販賣，
    約做了半年」等語（見本院九十九年七月二十八日審判筆錄
    第三頁），足認被告以販賣飾品為業已達一年半以上之時間
    ，對於飾品商品之各種品牌及市場售價應知之甚詳。而「GU
    CCI」之商標圖樣及文字之皮包或金屬製商標商品在市場行
    銷多年，為業界及消費大眾所共知，被告既以販賣飾品為業
    ，對此知名品牌又豈能諉為不知。復前開扣案手鍊，其上標
    有「CUCCI」等圖樣已如前述，縱與「GUCCI」並非完全相同
    ，然兩者極為相近，顯有致消費者混淆之虞，且與真品之售
    價懸殊，此有鑑定證明書、違反商標法查扣物估價表各一份
    在卷可憑，是被告對扣案手鍊為仿冒近似「GUCCI」此著名
    商標圖樣及文字之商品一事更難諉為不知。是認被告所辯無
    足採信，本件事證已臻明確，被告犯行應堪認定，應予依法
    論科。
三、按所謂販賣行為，不以販入後復行賣出為必要，祇要以營利
    為目的，而有販入或賣出二者其一之行為，即足構成（最高
    法院六十九年台上字第一六七五號判例要旨參照）。是核被
    告丙○○所為，係犯商標法第八十二條明知為未得商標權人
    同意，於同一商品，使用近似於其註冊商標，有致相關消費
    者混淆之虞之商品而販賣罪。起訴書認被告所為係犯之明知
    為仿冒商標商品而販賣罪，復經公訴檢察官當庭更正為意圖
    販賣而陳列仿冒商標商品罪（見本院十九十九年七月二十八
    日審判筆錄第二頁），惟前開仿冒近似「GUCCI」商標之手
    鍊雖尚未賣出，為其係被告基於營利之目的所購入，揆諸上
    開說明，已係販賣既遂，意圖販賣而陳列之低度行為，應為
    販賣之高度行為所吸收，應不另論罪，是認被告所為應係犯
    明知為仿冒商標商品而販賣罪，公訴人上開更正，尚有未洽
    。惟上開販賣及意圖販賣而陳列犯行係規定於同一條項，無
    庸變更起訴法條，併此敘明。爰審酌被告販售仿冒近似商標
    商品，對商標權人之商譽造成損害，且就真正商標權所表彰
    之品質亦生影響，惟念及販賣之數量僅手鍊一條，所造成之
    侵害亦非鉅大，被害人固喜歡固喜公司之告訴代理人乙○○
    亦已具狀表明不欲對被告提出告訴，此有刑事陳報狀一份附
    卷可稽，且被告供稱其為單親媽媽，尚有子女待扶養等情，
    雖否認犯罪，惟就客觀事實坦承無訛，及其犯罪之動機、手
    段、態度等一切情狀，量處如主文所示之刑，並諭知易科罰
    金之折算標準，以資懲儆。至檢察官雖具體求刑有期徒刑三
    月，惟查，被告本件犯行並非重大，販入仿冒之近似商標商
    品僅手鍊一條，並參諸刑法第五十七條明定：科刑時應以行
    為人之責任為基礎等情，本院認檢察官之求刑，尚屬過重，
    認如主文量處之刑為適當。另被告前未曾受有期徒刑以上刑
    之宣告，此有臺灣高等法院被告案紀錄表一份在卷可稽，茲
    念其因一時失慮，致罹刑章，則被告經此偵審程序及刑之宣
    告，應知所警惕而無再犯之虞，本院綜合各情，認所宣告之
    刑以暫不執行為適當，爰依刑法第七十四條第一項第一款規
    定，併予宣告緩刑二年，以啟自新。至扣案之仿冒近似「
    GUCCI」商標圖樣之手鍊一條，係被告犯商標法第八十二條
    明知為未得商標權人同意，於同一商品，使用近似於其註冊
    商標，有致相關消費者混淆之虞之商品而販賣罪之商品，應
    依同法第八十三條之規定，不問屬於被告與否，宣告沒收之
    。
據上論斷，應依刑事訴訟法第二百九十九條第一項前段，商標法
第八十二條、第八十三條，刑法第十一條、第四十一條第一項前
段、第七十四條第一項第一款，判決如主文。
本案經檢察官甲○○到庭執行職務
中    華    民    國    99    年    8     月    18    日
                    刑事第七庭  法  官    陳  葳
以上正本證明與原本無異。
如不服本判決應於收受判決後10日內向本院提出上訴書狀，並應
敘述具體理由；其未敘述上訴理由者，應於上訴期間屆滿後20日
內向本院補提理由書（均須按他造當事人之人數附繕本）「切勿
逕送上級法院」。
                                書記官  張雅如
中    華    民    國    99    年    8     月    18    日
附錄法條：
商標法第八十一條：
未得商標權人或團體商標權人同意，有下列情形之一者，處三年
以下有期徒刑、拘役或科或併科新臺幣二十萬元以下罰金：
一  於同一商品或服務，使用相同之註冊商標或團體商標者。
二  於類似之商品或服務，使用相同之註冊商標或團體商標，有
    致相關消費者混淆誤認之虞者。
三  於同一或類似之商品或服務，使用近似於其註冊商標或團體
    商標之商標，有致相關消費者混淆誤認之虞者。
商標法第八十二條：
明知為前條商品而販賣、意圖販賣而陳列、輸出或輸入者，處一
年以下有期徒刑、拘役或科或併科新臺幣五萬元以下罰金。

司法院資訊處製作；財團法人民間司法改革基金會備份。
